lt-LT: Jūrų gėrybių apdorojimo būdas: Virti / ruošti garuose; Fermentuota; Liofilizuota; Marinuota; Kepta; Sūdyta; Rūkyta; Džiovinta saulėje; Vakuumuota; Kita
th: วิธีการแปรรูปอาหารทะเล: ต้ม/นึ่ง; หมัก; ฟรีซดราย; ดอง; ย่าง/ทอด; หมักเกลือ; รมควัน; ตากแดด; บรรจุสุญญากาศ; อื่นๆ
tr: Deniz ürünleri işleme yöntemi: Haşlanmış/Buharda pişirilmiş; Fermente edilmiş; Dondurularak kurutulmuş; Salamura; Kavrulmuş/Kızartılmış; Tuzlanmış; Tütsülenmiş; Güneşte kurutulmuş; Vakumla paketlenmiş; Diğer
ru: Метод обработки морепродуктов: Варёные/на пару; Ферментированные; Сублимированные; Маринованные; Запечённые/жареные; Солёные; Копчёные; Вяленые на солнце; В вакуумной упаковке; Другое
fr: Procédé de transformation des produits de la mer: Bouilli/Cuit à la vapeur; Fermenté; Lyophilisé; Mariné; Rôti/Frit; Salé; Fumé; Séché au soleil; Emballé sous vide; Autre
zh-CN: 海鲜加工方法: 煮/蒸; 发酵; 冻干; 腌制（酸洗）/醋腌; 烤/炸; 盐腌; 熏制; 日晒干燥; 真空包装; 其他
ja: シーフード加工方法: ボイル/スチーム; 発酵; フリーズドライ; ピクルス/漬け; ロースト/フライ; 塩漬け; スモーク; 天日干し; 真空パック; その他
ko: 해산물 가공 방식: 삶음/찜; 발효; 동결 건조; 절임; 로스팅/튀김; 가염; 훈제; 태양 건조; 진공 포장; 기타
en: Seafood processing method: Boiled/Steamed; Fermented; Freeze-dried; Pickled; Roasted/Fried; Salted; Smoked; Sun-dried; Vacuum-packed; Other
fi: Merenelävien käsittelymenetelmä: Keitetty/höyrytetty; Fermentoitu; Kylmäkuivattu; Pikkelöity; Paahdettu/paistettu; Suolattu; Savustettu; Aurinkokuivattu; Tyhjiöpakattu; Muu
sk-SK: Spôsob spracovania morských plodov: Varené/na pare; Fermentované; Lyofilizované; Nakladané; Pečené/vyprážané; Solené; Údené; Sušené na slnku; Vákuovo balené; Iné
nb: Behandlingsmetode for sjømat: Kokt/dampet; Fermentert; Frysetørket; Syltet; Stekt/fritert; Saltet; Røkt; Soltørket; Vakuumpakket; Annet
pt-PT: Método de processamento dos produtos do mar: Fervido/cozido a vapor; Fermentado; Liofilizado; Em conserva; Assado/frito; Salgado; Fumado; Seco ao sol; Embalado a vácuo; Outro
pl: Metoda przetwarzania owoców morza: Gotowane / na parze; Sfermentowane; Liofilizowane; Marynowane; Pieczone/smażone; Solone; Wędzone; Suszone na słońcu; Pakowane próżniowo; Inne
vi: Phương pháp chế biến hải sản: Luộc/hấp; Lên men; Sấy thăng hoa; Ngâm chua; Rang/chiên; Ướp muối; Xông khói; Phơi nắng; Đóng gói chân không; Khác
pt-BR: Frutos do mar, método de processamento: Fervido/no vapor; Fermentado; Liofilizado; Em conserva; Assado/frito; Salgado; Defumado; Seco ao sol; Embalado a vácuo; Outros
hu: Tenger gyümölcsei feldolgozási módja: Főtt/párolt; Fermentált; Fagyasztva szárított; Pácolt; Sült/rántott; Sózott; Füstölt; Napon szárított; Vákuumcsomagolt; Egyéb
de: Verarbeitungsmethode für Meeresfrüchte: Gekocht/Gedämpft; Fermentiert; Gefriergetrocknet; Eingelegt; Geröstet/Gebraten; Gesalzen; Geräuchert; Sonnengetrocknet; Vakuumverpackt; Sonstige
it: Metodo di lavorazione del pesce: Bollito/Cotto a vapore; Fermentato; Liofilizzato; In salamoia; Arrostito/Fritto; Salato; Affumicato; Essiccato al sole; Sottovuoto; Altro
el: Μέθοδος επεξεργασίας θαλασσινών: Βραστό/Στον ατμό; Ζυμωμένο; Λυοφιλοποιημένο; Τουρσί; Ψητό/Τηγανητό; Αλατισμένο; Καπνιστό; Λιαστό; Συσκευασμένο σε κενό αέρος; Άλλο
es: Método de procesamiento de mariscos: Hervido/al vapor; Fermentado; Liofilizado; En escabeche; Asado/frito; Salado; Ahumado; Secado al sol; Envasado al vacío; Otro
hr-HR: Metoda obrade morskih plodova: Kuhano/pareno; Fermentirano; Liofilizirano; Ukiseljeno; Pečeno/prženo; Soljeno; Dimljeno; Osušeno na suncu; Vakuumirano; Ostalo
zh-TW: 海鮮加工方式: 水煮/清蒸; 發酵; 冷凍乾燥; 醃製; 烘烤/油炸; 鹽漬; 煙燻; 日曬乾燥; 真空包裝; 其他
bg-BG: Метод за обработка на морски дарове: Варени/Приготвени на пара; Ферментирали; Лиофилизирани; Мариновани; Печени/Пържени; Осолени; Пушени; Сушени на слънце; Вакуумирани; Други
sl-SI: Metoda predelave morskih sadežev: Kuhano/kuhano v pari; Fermentirano; Liofilizirano; Vloženo; Pečeno/ocvrto; Soljeno; Prekajeno; Sušeno na soncu; Vakuumsko pakirano; Drugo
nl: Verwerkingsmethode zeevruchten: Gekookt/gestoomd; Gefermenteerd; Gevriesdroogd; Ingelegd; Geroosterd/gebakken; Gezouten; Gerookt; Zongedroogd; Vacuümverpakt; Overig
ro-RO: Metodă de procesare a fructelor de mare: Fiert/gătit la abur; Fermentat; Liofilizat; Murat; La cuptor/prăjit; Sărat; Afumat; Uscat la soare; Ambalat în vid; Altele
da: Forarbejdningsmetode for fisk og skaldyr: Kogt/dampet; Fermenteret; Frysetørret; Syltet; Ristet/stegt; Saltet; Røget; Soltørret; Vakuumpakket; Andet
sv: Bearbetningsmetod för skaldjur: Kokt/ångkokt; Fermenterad; Frystorkad; Inlagd; Rostad/friterad; Saltad; Rökt; Soltorkad; Vakuumpaketerad; Övrigt
cs: Metoda zpracování mořských plodů: Vařené/dušené v páře; Fermentované; Lyofilizované; Nakládané; Pečené/smažené; Solené; Uzené; Sušené na slunci; Vakuově balené; Jiné